臺灣桃園地方法院民事裁定　　　　　　110年度監宣字第525號
聲　請　人　涂紓華　



相　對　人　楊嘉修　



上列聲請人聲請許可監護人行為事件，本院裁定如下：
    主  文
許可聲請人處分相對人即受監護宣告人楊嘉修所有坐落如附表所
示之土地。
程序費用新臺幣壹仟元由受監護宣告之人楊嘉修負擔。
    理  由
一、聲請意旨略以：聲請人前經本院109 年度監宣字第615 號裁
    定選任為相對人楊嘉修之監護人。茲因相對人自民國109 年
    10月15日起經醫師診斷因精神障礙為思覺失調症精神狀態已
    達不能為意思表示及受意思表示期間已達30年，認知功能嚴
    重障礙，生活狀況無法自理，須他人全天候看護，目前安置
    培靈醫療社團法人關西醫院請專業人員照料，因醫療費用暨
    日常生活費用所需，家人已無法負擔，擬出售相對人所有如
    附表所示土地三筆以支應上開費用，並經相對人之直系血親
    卑親屬楊玉琳、楊雅潔、楊世嵩等三人同意出售，爰依民法
    第1113條準用同法第1101條第1 、2 項規定，請求准許聲請
    人處分等語。
二、按監護人對於受監護人之財產，非為受監護人之利益，不得
    使用、代為或同意處分。監護人為下列行為，非經法院許可
    ，不生效力：一、代理受監護人購置或處分不動產。民法第
    1101條第1 項、第2 項第1 款定有明文。前揭關於未成年人
    監護規定，依同法第1113條，於成年人之監護準用之。
三、經查，聲請人前揭主張之事實，業據聲請人提出戶籍謄本、
    本院109 年度監宣字第615 號民事裁定書及確定證明書、土
    地登記謄本、同意書等為證。又聲請人經本院選任為相對人
    之監護人後，已會同本院指定之楊世嵩開具相對人之財產清
    冊陳報本院准予備查在案，復經本院調取本院110 年度監宣
    字第85號報告或陳報事件卷宗核閱無訛。本院審酌相對人有
    支出日常生活必要與醫療等費用之需要，相對人所有前揭土
    地出售後所得款項可用以支付相對人後續生活及照護等費用
    ，應屬有利於相對人。聲請人之聲請，於法尚無不合，應予
    准許。
四、監護人應以善良管理人之注意，執行監護職務；監護人於執
    行監護職務時，因故意或過失，致生損害於受監護人者，應
    負賠償之責；法院於必要時，得命監護人提出監護事務之報
    告、財產清冊或結算書，檢查監護事務或受監護人之財產狀
    況，分別為民法第1100條、第1109條第1 項、第1103條第2
    項規定所明定。前開規定，依同法第1113條，於成年人之監
    護準用之。本件聲請人即監護人處分相對人之土地所得金錢
    ，自應依前揭規定，妥適管理並使用於相對人照護所需等費
    用，併予敘明。
五、依家事事件法第164 條第2 項、第97條，非訟事件法第24條
    第1 項，裁定如主文。
中    華    民    國   110    年    10    月    18    日
                              家事法庭法  官  張淑芬
上列正本證明與原本無異。
如對本裁定抗告，須於裁定送達後10日內向本院提出抗告狀，並
繳納抗告裁判費新台幣1,000 元。
中    華    民    國   110    年    10    月    18    日
                                      書記官  邱信璋
附表：
┌──┬───────────────┬───────┐
│編號│       坐         落          │   權利範圍   │
├──┼───────────────┼───────┤
│ 1  │桃園市楊梅區草湳坡段草湳坡小段│60分之1       │
│    │75地號土地                    │              │
├──┼───────────────┼───────┤
│ 2  │桃園市楊梅區草湳坡段草湳坡小段│48分之1       │
│    │77-3地號土地                  │              │
├──┼───────────────┼───────┤
│ 3  │桃園市楊梅區草湳坡段草湳坡小段│48分之1       │
│    │80地號土地                    │              │
└──┴───────────────┴───────┘